【裁判字號】    99,易,121
【裁判日期】    990430
【裁判案由】    詐欺
【裁判全文】
臺灣基隆地方法院刑事判決        99年度易字第121號
公  訴  人  臺灣基隆地方法院檢察署檢察官
被      告  甲○○
上列被告因詐欺案件，經檢察官提起公訴（99年度偵緝字第44、
49號），並經本院合議庭裁定由受命法官獨任進行簡式審判程序
，判決如下：
    主      文
甲○○幫助意圖為自己不法之所有，以詐術使人將本人之物交付
，處拘役伍拾伍日，如易科罰金以新台幣壹仟元折算壹日。
    事實及理由
一、本件犯罪事實應補充：「甲○○於民國97年12月6日之前某
    日，在基隆市○○○區○路上（起訴書誤載於97年12月上旬
    某日，在不詳地點，此部分業據蒞庭檢察官當庭更正），將
    其申辦之華南商業銀行基隆港口分行第000000000000號帳戶
    存摺、金融卡及密碼，交予真實姓名年籍不詳之詐騙集團成
    員，取得新台幣2,500元之代價。」、證據應補充：「被告
    於本院準備程序及審判程序之自白。」外，餘均引用如附件
    檢察官起訴書之記載。
二、據上論斷，應依刑事訴訟法第273條之1第1項、第284條之1
    、第299條第1項前段、第310條之2、第454條第2項，刑法第
    30條、第339條第1項、第41條第1項前段，刑法施行法第1條
    之1，判決如主文。
本案經檢察官丙○○到庭執行職務。
中    華    民    國    99    年    4     月    30    日
                  刑事第四庭法  官    何怡穎
以上正本證明與原本無異。
對於本件判決如有不服，應於收受送達後10日內，向本院提出上
訴書狀，上訴於臺灣高等法院，並按他造當事人之人數附具繕本
。
中    華    民    國    99    年    4     月    30    日
                            書記官    翁其良
附錄本案論罪科刑法條：
中華民國刑法第339條
    意圖為自己或第三人不法之所有，以詐術使人將本人或第三
    人之物交付者，處 5 年以下有期徒刑、拘役或科或併科 1
    千元以下罰金。
    以前項方法得財產上不法之利益或使第三人得之者，亦同。
    前二項之未遂犯罰之。
附件：
臺灣基隆地方法院檢察署檢察官起訴書
                                      99年度偵緝字第44號
                                      99年度偵緝字第49號
    被      告  甲○○  男  49歲（民國○○年○○月○○日生）
                        身分證統一編號：Ｚ000000000號
                        住基隆市安樂區○○○路112巷110弄
                          19之5號4樓
上列被告因詐欺案件，已經偵查終結，認應該提起公訴，茲將犯
罪事實及證據並所犯法條分敘如下：
        犯罪事實
一、甲○○雖可預見將自己金融機構帳戶存摺、金融卡及密碼提
    供予不相識之他人使用，可能遭詐欺集團成員作為詐欺取財
    之犯罪工具，竟仍基於幫助他人犯詐欺取財罪之不確定故意
    ，於民國97年12月上旬某日，在不詳地點，將其申辦之華南
    商業銀行基隆港口分行第000000000000號帳戶存摺、金融卡
    及密碼，交予真實姓名年籍不詳之詐騙集團成員，該詐騙集
    團成員取得上開帳戶金融卡及密碼後，意圖為自己不法之所
    有，於97年12月6日下午5時30分許，以電話向乙○○謊稱可
    與其援交，致乙○○陷於錯誤，接續於97年12月6日晚間9時
    3分許及97年12月6日晚間9時7分許，至華南商業銀行新竹分
    行，使用自動櫃員機，轉帳95000元及3000元至甲○○上開
    帳戶，旋遭提領一空。
二、案經桃園縣政府警察局蘆竹分局及基隆市警察局第一分局報
    告偵辦。
        證據並所犯法條
一、證據名稱及待證事實：
┌──┬──────┬────────────────┐
│編號│證據名稱    │待證事實                        │
├──┼──────┼────────────────┤
│ 1  │被告甲○○之│1.被告矢口否認有上開犯行，於偵查│
│    │供述        │  中辯稱：我從92年起至97年農曆8 │
│    │            │  月止，都住我表妹游惠芬位在宜蘭│
│    │            │  縣宜蘭市○○路○段123號7樓之1 │
│    │            │  房屋，我將上開帳戶存摺、金融卡│
│    │            │  放在該屋，報案後才知該屋已被拍│
│    │            │  賣，我萬泰銀行、彰化銀行、第一│
│    │            │  銀行帳戶存摺都遺失，我將金融卡│
│    │            │  密碼寫在紙條上，與存摺放在一起│
│    │            │  云云。                        │
│    │            │2.前揭房屋自96年12月7日起即遭查 │
│    │            │  封，且於97年7月16日拍定，顯見 │
│    │            │  被告所辯不實。                │
├──┼──────┼────────────────┤
│ 2  │被害人乙○○│全部犯罪事實。                  │
│    │之指述      │                                │
├──┼──────┼────────────────┤
│ 3  │華南商業銀行│乙○○遭詐欺轉帳入被告上開帳戶。│
│    │自動櫃員機交│                                │
│    │易明細單2份 │                                │
├──┼──────┼────────────────┤
│ 4  │被告上開帳戶│1.被告上開帳戶於97年12月6日以前 │
│    │開戶基本資料│  ，餘額僅12元。                │
│    │及存款往來明│2.乙○○遭詐欺轉帳入被告上開帳戶│
│    │細表1份     │  。                            │
├──┼──────┼────────────────┤
│ 5  │臺灣宜蘭地方│臺灣宜蘭地方法院自96年12月7日起 │
│    │法院民事執行│查封前揭房屋，經3次拍賣，於97年7│
│    │處函1份     │月16日拍定。                    │
└──┴──────┴────────────────┘
二、核被告所為，係刑法第339條第1項詐欺取財罪嫌之幫助犯，
    請依刑法第30條第2項之規定，按正犯之刑減輕之。
三、依刑事訴訟法第251條第1項提起公訴。
        此  致
臺灣基隆地方法院
中    華    民    國    99    年    3     月    22    日
                              檢察官  鄭  雅  方
本件正本證明與原本無異
中    華    民    國    99    年    3     月    25    日
                              書記官  賴  影  儒
附錄所犯法條：
中華民國刑法第339條
    意圖為自己或第三人不法之所有，以詐術使人將本人或第三
    人之物交付者，處 5 年以下有期徒刑、拘役或科或併科 1
    千元以下罰金。
    以前項方法得財產上不法之利益或使第三人得之者，亦同。
    前二項之未遂犯罰之。

司法院資訊處製作；財團法人民間司法改革基金會備份。
